臺灣臺中地方法院民事判決
111年度沙簡字第271號
原      告  江建徹  
被      告  蔡琬媚  
訴訟代理人  紀淳譯  
上列當事人間請求侵權行為損害賠償(交通)事件，原告提起刑事
附帶民事訴訟，經本院刑事庭裁定移送前來（111年度沙交簡附
民字第4號），本院於民國111年10月26日言詞辯論終結，判決如
下：
    主      文
被告應給付原告新臺幣玖萬零伍佰陸拾貳元，及自民國一百一十
一年二月九日起至清償日止，按週年利率百分之五計算之利息。
原告其餘之訴駁回。
本判決原告勝訴部分得假執行。但被告如以新臺幣玖萬零伍佰陸
拾貳元為原告預供擔保，得免為假執行。
    事實及理由
一、原告主張：被告於民國110年1月11日16時22分許，騎乘車牌
    碼PM5-880號普通重型機車，沿臺中市大肚區文昌路2段506
    巷由西往東行駛，行至文昌路2段506巷路燈02319號前時，
    因附載小孩書包掉落，原應注意除行駛於單行道或指定行駛
    於左側車道外，在未劃分向線或分向限制線之道路，應靠右
    行駛，而依當時情形，又無不能注意之情事，竟疏於注意及
    此，貿然沿文昌路2段由東往西靠左行駛，適原告騎乘車牌
    碼MHY-3167號普通重型機車自文昌二街140巷右轉駛入文昌
    路2段506巷往東行駛，2車因而發生擦撞，致原告受有鼻骨
    閉鎖性骨折、鼻撕裂傷約0.8公分、右側中指擦傷、頭部肌
    肉及肌腱損傷等傷害。原告因本件車禍受有下列損害：⑴看
    護費用新臺幣（下同）6,000元；⑵精神賠償30萬元；⑶工作
    損失4萬6,000元；⑷交通費用2萬元，合計37萬2,000元，另
    醫療費用可請領強制汽車責任險不列入請求，爰依民法第19
    1條之2、第193條、第195條第1項規定提起本件訴訟等語。
    並聲明：㈠被告應給付原告37萬2,000元，及自起訴狀繕本送
    達翌日起至清償日止，按週年利率5%計算之利息。㈡願供擔
    保，請准宣告假執行。
二、被告則以：不爭執被告就本件車禍應負全部過失責任，亦不
    爭執原告住院3天需人看護，然應以每日1,200元為適當，而
    看護費用及交通費用原告可申請強制汽車責任保險理賠；又
    原告之診斷證明書並未記載須休養期間，僅同意原告住院3
    天之薪資損失，並同意以原告提出薪資明細表之平均薪資計
    算，其餘請求則無依據；另原告請求之精神損失過高，請予
    酌減等語，資為抗辯。並聲明：㈠原告之訴駁回。㈡如受不利
    判決，願供擔保請准宣告免為假執行。
三、得心證之理由：
  ㈠原告主張被告於上開時、地，騎乘車牌碼PM5-880號普通重型
    機車，沿臺中市大肚區文昌路2段506巷由西往東行駛，行至
    文昌路2段506巷路燈02319號前時，因附載小孩書包掉落，
    原應注意除行駛於單行道或指定行駛於左側車道外，在未劃
    分向線或分向限制線之道路，應靠右行駛，而依當時情形，
    又無不能注意之情事，竟疏於注意及此，貿然沿文昌路2段由
    東往西靠左行駛，適原告騎乘車牌碼MHY-3167號普通重型機
    車自文昌二街140巷右轉駛入文昌路2段506巷往東行駛，2車
    因而發生擦撞，致原告受有鼻骨閉鎖性骨折、鼻撕裂傷約0.
    8公分、右側中指擦傷、頭部肌肉及肌腱損傷等傷害之事實
    ，業據原告提出光田醫療社團法人光田綜合醫院診斷證明書
    為證（見附民卷第17頁）。又被告上開過失傷害行為，經臺
    灣臺中地方檢察署檢察官偵查後，以110年度偵字第25496號
    聲請簡易判決處刑，經本院以111年度沙交簡字第115號判決
    被告犯過失傷害罪，處拘役40日確定在案，有刑事簡易判決
    書可參，且為被告所不爭執（見本院卷第65頁），堪認原告
    前揭主張為真。　　
  ㈡按因故意或過失，不法侵害他人之權利者，負損害賠償責任
    ；汽車、機車或其他非依軌道行駛之動力車輛，在使用中加
    損害於他人者，駕駛人應賠償因此所生之損害；不法侵害他
    人之身體或健康者，對於被害人因此喪失或減少勞動能力或
    增加生活上之需要時，應負損害賠償責任；不法侵害他人之
    身體、健康、名譽、自由、信用、隱私、貞操，或不法侵害
    其他人格法益而情節重大者，被害人雖非財產上之損害，亦
    得請求賠償相當之金額，民法第184條第1項前段、第191條
    之2前段、第193條第1項、第195條第1項前段分別定有明文
    。被告就本件車禍之發生為有過失，業如前述，且被告之過
    失行為與原告所受傷害間，具有相當因果關係，被告自應負
    侵權行為損害賠償責任，是原告依上開規定請求被告賠償損
    害，即屬有據。茲就原告之各項請求分述如下：
　⒈看護費用：
　　原告主張因本件車禍住院接受手術治療，於110年1月13日住
    院至同年月15日出院，請求被告給付住院3日之看護費用6,0
    00元，並提出澄清綜合醫院中港分院診斷證明書為憑（見附
    民卷第25頁），被告對於原告住院3日需看護不爭執，僅爭
    執每日金額（見本院卷第112頁），經核原告主張每日看護
    費用以2,000元計算，並未逾一般看護行情之收費標準，而
    屬可採，是認原告此項請求，應屬有據。
　⒉精神慰撫金：
　　按精神慰藉金之賠償須以人格權遭遇侵害，使精神上受有痛
    苦為必要，其核給之標準固與財產上損害之計算不同，惟非
    不可斟酌雙方身分資力與加害程度，及其他各種情形核定相
    當之數額。查原告因本件車禍受有前揭傷害，並因鼻骨骨折
    進行閉鎖性復位手術而住院3日，堪認原告確受有相當程度
    之疼痛，精神上亦受相當之痛苦，則原告請求被告賠償精神
    慰撫金，自屬有據。又原告係高職畢業，目前從事運輸業，
    月收入約4萬6,000元至5萬元，名下無財產；被告為大學畢
    業，家庭主婦，名下無財產等情（見本院卷第112、119頁）
    ，並有稅務電子閘門財產所得調件明細表在卷可憑。本院審
    酌前述兩造身分、地位、經濟狀況及原告所受傷害等一切情
    狀，認原告請求精神慰藉金在8萬元之範圍內為適當，逾此
    部分之請求，尚屬無據。
　⒊工作損失：
　　原告主張因本件車禍陸續請假17天就醫，受有4萬6,000元之
    工作損失，並提出車禍前3個月之薪資明細表、110及111年
    度之個人請假卡為證（見本院卷第115至117頁、第123頁）
    ，被告則以前詞置辯。觀諸原告提出之診斷證明書，其上均
    未記載須休養期間（見本院卷第75至81頁、附民卷第17至21
    頁），尚難認原告確有因本件傷勢而受有17天無法工作之損
    失，應僅就被告同意給付之住院3日核給工作損失。又被告
    同意以原告提出之薪資明細表所列平均薪資計算，依此計算
    原告車禍前109年10月至12月之平均薪資為4萬5,621元【計
    算式：（48,098＋46,396＋42,370）÷3＝45,621，小數點以下
    四捨五入，下同】，是原告得請求住院3日之工作損失為4,5
    62元（45,621÷30×3＝4,562），即屬有憑，應予准許。
　⒋交通費用：
　⑴原告主張依強制汽車責任保險給付標準第2條第2項第3款規定
    ，得免附單據請求往返門診之交通費用上限2萬元等語，則
    為被告否認。按受害人因汽車交通事故致身體傷害，強制汽
    車責任保險（以下簡稱本保險）之保險人依本法規定為傷害
    醫療費用給付時，以其必須且合理之實際支出之相關醫療費
    用為限。但每一受害人每一事故之傷害醫療費用給付總額，
    以20萬元為限。前項所稱之相關醫療費用，指下列各款費用
    ：接送費用：指受害人於合格醫療院所，因往返門診、轉
    診或出院之合理交通費用。第2項第3款所規定之接送費用，
    以2萬元為限，強制汽車責任保險給付標準第2條第1項、第2
    項第3款、第4項定有明文。是依強制汽車責任保險給付標準
    第2條第1項文義解釋，受害人因就診、轉診或出院之接送交
    通費需合理且實際支出方得依強制汽車責任保險法規定請領
    保險金。且強制汽車責任保險給付標準乃於被害人依強制汽
    車責任保險法請領保險金時始有適用，並非民法侵權行為法
    律關係之被害人向加害人請求損害賠償之依據，故原告依強
    制汽車責任保險給付標準請求被告給付交通費用2萬元，實
    屬無據。
　⑵再者，原告依民法侵權行為規定，請求被告給付交通費用2萬
    元，仍應就此有利於己之主張提出相關證據證明，而原告就
    受有支出交通費用之損害，並未提出相關單據佐證，則原告
    依民法侵權行為規定請求被告給付交通費用2萬元，尚屬無
    據，無從准許。
　⒌從而，原告得請求被告賠償之金額為9萬0,562元（看護費用6
    ,000元＋精神慰撫金80,000元＋工作損失4,562元＝90,562元）
    。
　㈢按給付無確定期限者，債務人於債權人得請求給付時，經其
    催告而未為給付，自受催告時起，負遲延責任。其經債權人
    起訴而送達訴狀，或依督促程序送達支付命令，或為其他相
    類之行為者，與催告有同一之效力；遲延之債務，以支付金
    錢為標的者，債權人得請求依法定利率計算之遲延利息；應
    付利息之債務，其利率未經約定，亦無法律可據者，週年利
    率為5%，民法第229條第2項、第233條第1項前段、第203條
    分別定有明文。本件原告對被告之侵權行為損害賠償債權，
    核屬無確定期限之給付，經原告之催告而未為給付，被告始
    負遲延責任，是原告請求被告自起訴狀繕本送達翌日即111
    年2月9日（見附民卷第27頁）起，按週年利率5%計算遲延利
    息，核無不合。　
四、綜上所述，原告依侵權行為之法律關係，請求被告給付9萬0
    ,562元，及自111年2月9日起至清償日止，按週年利率5%計
    算之利息，為有理由，應予准許；逾此範圍之請求，為無理
    由，應予駁回。　　
五、本件係就民事訴訟法第427條第2項第11款所定應適用簡易程
    序訴訟所為被告部分敗訴之判決，依同法第389條第1項第3
    款規定，就原告勝訴部分應依職權宣告假執行。又被告陳明
    願供擔保請准宣告免為假執行，經核亦無不合，爰酌定相當
    之金額准許之。另原告雖聲請供擔保宣告假執行，惟本件係
    屬簡易訴訟程序，法院為被告敗訴判決時，原應依職權宣告
    假執行，而無待於原告之聲請，是原告聲請供擔保為假執行
    之宣告，無非促使法院職權之發動而已，本院自無須就其聲
    請為准駁之裁判，附此敘明。
六、本件事證已臻明確，兩造其餘攻擊防禦方法及證據，核與判
    決結果不生影響，爰不一一論列，併此敘明。　　
七、原告提起本件刑事附帶民事訴訟，而由本院刑事庭依刑事訴
    訟法第504條第1項規定裁定移送前來，依同條第2項規定免
    繳納裁判費，且於本院審理期間亦未滋生其他訴訟必要費用
    ，自無庸為訴訟費用負擔之諭知，併予敘明。
中　　華　　民　　國　　111 　年　　11　　月　　9 　　日
                  沙鹿簡易庭    法  官  廖欣儀
以上為正本係照原本作成。
如不服本判決，應於送達後20日內，向本院提出上訴狀並表明上
訴理由，如於本判決宣示後送達前提起上訴者，應於判決送達後
20日內補提上訴理由書（須附繕本）。如委任律師提起上訴者，
應一併繳納上訴審裁判費。
中　　華　　民　　國　　111 　年　　11　　月　　9 　　日
                                書記官  柳寶倫